臺灣臺中地方法院刑事判決　　　　　　　　　　　九十二年度中簡上字第四八號
　　上　訴　人
　　即　被　告　甲○○
　　選任辯護人　陳銘釗律師
右列上訴人因恐嚇案件，不服本院臺中簡易庭九十二年度中簡字第一五二三號，中華
民國九十二年七月三十一日第一審簡易判決（聲請簡易判決處刑案號：臺灣臺中地方
法院檢察署九十二年度偵字第三九○○號）提起上訴，本院管轄第二審之合議庭判決
如左：
    主  文
上訴駁回。
    事  實
一、甲○○因告訴丁○○搶奪、傷害一案（臺灣臺中地方法院檢察署九十一年度偵字
    第二○三八五號，下稱前案），於民國九十一年十一月十三日上午十一時二十五
    分許至臺灣臺中地方法院檢察署第十四偵查庭應訊，同日十一時四十分許，步出
    偵查庭後，竟於庭外以臺語向丁○○稱：「以後出入要注意點、小心點」等語，
    以此加害身體之事恐嚇丁○○，使之心生畏懼，致生危害於其安全。
二、案經丁○○訴由臺灣臺中地方法院檢察署檢察官偵查後聲請簡易判決處刑。
    理  由
一、訊據上訴人即被告甲○○矢口否認有恐嚇丁○○之事實，辯稱：前案伊本於被害
    人立場，並不需要恐嚇丁○○。九十一年十一月十三日當天，只有伊朋友乙○○
    陪伊來，丁○○則只有自己一個人來，本案證人戊○○並未現身。嗣檢察官訊問
    完畢後，伊出了偵查庭就直接與乙○○下樓離去，並未與任何人講話云云。經查
    ：(1)右揭被告恐嚇行為，業據告訴人丁○○於偵、審中指訴綦詳，核與目擊證人
    戊○○於偵、審中具結證述情節相符。又證人戊○○除於檢察官偵訊時，就案發
    情形具結證述明確外，復於本院審理時，具結後經審、檢、辯三方詳細詰問，核
    其就案發經過所言，並無瑕疵或矛盾情形存在，其證詞自具可信性。(2)證人即臺
    灣臺中地方法院檢察署法警丙○○於偵、審中亦具結證稱：當時伊至二樓偵查庭
    要找開完庭的人去作問卷，有聽到很大聲的吵架聲，並見到丁○○與戊○○往十
    二偵查庭方向走來，丁○○並說「不要恐嚇我，恐嚇我，我會告你」等語，益徵
    當日甲○○與丁○○應訊完畢步出偵查庭後，二人確有發生齟齬，本案告訴人應
    非無端誣陷被告，而被告所辯案發時證人戊○○並未出現、其出了偵查庭就直接
    與乙○○下樓離去，並未與任何人講話云云，並非屬實。(3)證人乙○○雖於偵查
    時證稱：「（九十一年十一月十三日上午是否有到地檢署？）有。記得這天是因
    為當時只有這一次到地檢署來，我已經很久沒有來了，當天我陪甲○○來地檢署
    ，因為與他很熟。」、「（開完庭後，甲○○有無與人交談？）當時只有一個女
    的，一個男的，我及甲○○。出來後甲○○只有向該女子講話，甲○○稱她為大
    姐，我不知大姐名字，甲○○與該女子很好，閒聊開庭過程，我只看見甲○○與
    該名女子講話，沒有看見他跟該名男子講話。」等語；惟嗣於本院審理時改稱：
    「（對於你自己在偵訊中所言有何意見？）傷害案我應該陪甲○○出庭二次。偵
    訊時，檢察官問九十一年十一月十三日上午我是否有來偵查庭時，我答有，但我
    當時不確定真正日期。我印象有大姐來的那一次應該是我第一次陪被告開庭，大
    姐大約是三十幾年次的人，胖胖的，大姐是跟被告談話的時間比較多，日期我就
    不記得。」等語，可知其並未能確定九十一年十一月十三日案發當天有陪同被告
    至臺灣臺中地方法院檢察署。佐以被告於本院九十二年十月十七日訊問時係稱：
    伊所稱的大姐係陳秋月，其乃前案之證人，九十一年十一月十三日當天，大姐並
    沒有來等語；本院復調閱前案卷，陳秋月於九十一年十一月十三日確未至臺灣臺
    中地方法院檢察署報到，嗣於九十一年十一月二十七日始有報到應訊，可知證人
    乙○○所言前案有陪同被告應訊之日期，應為九十一年十一月二十七日陳秋月有
    報到應訊之日或其後之偵查期日，而不及於本件九十一年十一月十三日之案發日
    ，是證人乙○○所為證言，自與本件案情無涉，無從為有利被告之認定。綜上，
    本案事證明確，被告犯行堪以認定。
二、核被告甲○○所為，係犯刑法第三百零五條之恐嚇危害安全罪。原審本同上開見
    解，適用刑法第三百零五條、第四十一條第一項前段、罰金罰鍰提高標準條例第
    一條前段、第二條之規定，量處被告拘役五十五日，並諭知易科罰金之折算標準
    ，核其認事用法均無不合，量刑亦屬妥適。雖被告上訴否認犯行，惟並無可採，
    理由已於前述，其執此提起上訴，為無理由，應予駁回。
據上論斷，應依刑事訴訟法第四百五十五條之一第一項、第三項、第三百六十八條，
判決如主文。
中      華      民      國    九十三    年      二    月    二十五     日
                              臺灣臺中地方法院刑事第十庭
                                  審判長法  官  郭  瑞  祥
                                        法  官  黃  家  慧
                                        法  官  蔡  建  興
右正本證明與原本無異。
不得上訴。
                                        書記官
中    華    民    國      九十三      年       三      月     一    日
附錄論罪科刑法條
刑法第三百零五條：
以加害生命、身體、自由、名譽、財產之事，恐嚇他人致生危害於安全者，處二年以
下有期徒刑、拘役或三百元以下罰金。
